CURRÍCULO PROFISSIONAL

João Vitor Kuster Rosa

Idade: 25 Anos

Rua: João Fernandes Vieira Júnior, 516.

Bairro: Fazenda. Itajaí-SC.

E-mail: Kusterjv@gmail.com

Telefone: (47) 997948913

Estado Civil: Solteiro

CNH: A/B

OBJETIVO

Atuo com foco em desenvolvimento e análise de dados, com experiências práticas em linguagens como Python e SQL. Também possuo conhecimento em visualização e inteligência de dados utilizando Microsoft Power BI. Estou em constante aprendizado, sempre explorando novas ferramentas e tecnologias que possam agregar valor ao meu perfil e impulsionar minha trajetória na área de engenharia de dados/análise de dados.

FORMAÇÃO

Curso Superior Bacharelado – (Cursando) – Engenharia de Software – Unicesumar.

EXPERIÊNCIA PROFISSIONAL

20/05/2024 - Dias atuais - Clube Candeias - (Analista de dados)

- Tarefas e responsabilidades:
 - Criação de relatórios no Power BI, incorporando as regras de negócio específicas de cada departamento.
 - Integração de dados com MySQL, Google Sheets e APIs Rest.
 - Estruturação de fluxos de dados com SQL aplicados dentro do PowerQuery Online.
 - Controle de versionamento de SQLs no servidor através do Bitbucket, por meio de Pull Requests.
 - Administração do banco de dados dedicado para melhorar a performance das consultas.

- Desenvolvimento de automações para a coleta e tratamento de dados (ETLs).
- Realização de governança de dados para garantir a segurança e a confiabilidade das informações.
- Criação de pipelines de dados utilizando Python (Pandas, MySQL Connector, Psycopg2, Requests, etc.).
- Controle e manutenção da migração da base de dados do MySQL para o PostgreSQL realizada no ambiente Linux (Ubuntu).
- Estruturação de um Data Warehouse utilizando PostgreSQL e suas extensões.

Proficiência em:

- Power BI (incluindo Power Query Online).
- o SQL.
- o Python.
- o MySQL.
- o PostgreSQL.
- Google Sheets.
- o Bitbucket/Git.

11/12/2023 - 14/05/2024 - **MM Softwares** - (Analista de sistemas)

- Tarefas e responsabilidades:
 - o Ajustes e consultas em banco de dados usando SQL.
 - Criação e manutenção de projetos no Power BI, conectando via servidor ODBC.
 - Segmentação e análise de dados através de relatórios SQL.
 - Atendimento ao cliente e suporte técnico especialmente para correção de problemas no ERP da MM Softwares.
 - o Configuração de redes: TCP/IP e VPNs.
 - Análise de processos no ERP interno, teste de funcionalidades e identificação de possíveis erros.
 - Implantação de melhorias com foco na experiência do usuário e estabilidade dos sistemas.

Proficiência em:

- SQL (ajustes em banco de dados, criação de queries para relatórios).
- o Power BI (conexão ODBC, construção e manutenção de paineis).
- Suporte e operações com ERP (análise de processos, atendimento ao cliente)

- Redes, TCP/IP e VPNs.
- Testes funcionais e análise de performance em sistemas integrados ERP/TMS/WMS.

17/07/2023 - 09/12/2023 - **Gestora Contabilidade** - (Assistente de T.I Júnior)

- Tarefas e responsabilidades:
 - Atendimento de chamados internos e externos, oferecendo suporte técnico e contábil aos usuários do sistema.
 - Criação e manutenção de dashboards no Power BI, integrados diretamente com banco de dados SQL Server.
 - Automação de tarefas diárias do setor usando Python, como geração de relatórios e atualizações programadas.

Proficiência em:

- Power BI com integração a SQL Server.
- Python para automação de rotinas internas.
- o Experiência em atendimento e suporte técnico no contexto contábil.

01/07/2022 - 12/07/2023 - MM Softwares - (Suporte de T.I)

- Tarefas e responsabilidades:
 - Realização de ajuda Help Desk para clientes internos e externos, solucionando problemas e dúvidas sobre os sistemas.
 - Atualização e manutenção de bancos de dados SQL, visando aprimorar funcionalidades das soluções.
 - Configuração de estações dos clientes para garantir integração e performance limpas com o sistema da MM Softwares.

Proficiência em:

- Suporte Help Desk e atendimento ao cliente, com foco em sistemas ERP/TMS/WMS.
- Manipulação de bancos de dados SQL para suporte funcional e melhorias de performance.
- Configuração de máquinas e estações de trabalho, assegurando integração eficiente com os sistemas MM Softwares.

CURSOS DE APERFEIÇOAMENTO

Yesbras – Montagem e manutenção básica de computadores;

SENAC – Aprendizagem profissional comercial em serviços administrativos;

Udemy - Banco de Dados SQL do Zero ao Avançado + Projetos Reais 2024;

Data Science Academy - Microsoft Power BI Para Business Intelligence e Data Science;

Rocketseat - Curso Conectar;

Alura - Pipeline de Dados: combinando Python com orientações de objeto;

Alura - PostgreSQL: administração e monitoramento.